# 企业发行附有赎回选择权的可转换公司债券，其在赎回日可能支付的利息补偿金问题

提问人：pittjean 时间：2015-12-10 09:16:38
条文：企业发行附有赎回选择权的可转换公司债券，其在赎回日可能支付的利息补偿金，即债券约定赎回期届满日应当支付利息减去应付债券票面利息的差额，应当在债券发行日至债券约定赎回届满日期间计提应付利息，计提的应付利息，分别计入相关资产成本或财务费用。
请问：如果到期公司没有将债券赎回时，在之前计提的应付利息应该如何结转呢？

回答人：chenyiwei
如果在到期日或之前转股的，则根据《金融负债与权益工具的区分及相关会计处理规定》（财会[2014]13号）的相关规定，这部分已经计提出来但无需再支付的利息，连同被豁免了偿还义务的本金一起转入发行人的权益项目（实收资本或资本公积——股本溢价）。

提问人：沉默羔羊 时间：2019-04-17 16:24:57
请教陈老师，这个处理规定中“企业发行的非衍生金融工具同时包含金融负债成分和权益工具成分的，应于初始计量时先确定金融负债成分的公允价值（包括其中可能包含的非权益性嵌入衍生工具的公允价值），再从复合金融工具公允价值中扣除负债成分的公允价值，作为权益工具成分的价值。” 目前市场上发行的可转换债券都会在到期赎回时有一个利息补偿金，请问这个利息补偿金是参与折现还是按照债券的年限平均计提应付利息？

回答人：chenyiwei
如果是合同中约定的现金流量，则应作为负债部分的合同现金流量的一部分，参与折现。按年限平均计提不恰当（变成直线法了）。